臺灣臺中地方法院刑事判決
111年度簡上字第24號
上  訴  人  
即  被  告  許育銘


                    （另案於法務部○○○○○○○○○○○執行中）
上列上訴人即被告因違反毒品危害防制條例案件，不服本院中華
民國110年12月7日110年度簡字第1207號第一審刑事簡易判決（
起訴案號：臺灣臺中地方檢察署110年度毒偵字第1960號），提
起上訴，本院管轄之第二審合議庭判決如下：
    主      文
上訴駁回。
    犯罪事實及理由
一、本案經本院審理結果，認第一審刑事簡易判決之認事用法及
    量刑均無不當，應予維持，除被告施用毒品之時間、地點應
    更正為「110年3月26日或27日下午某時，在車牌號碼000-00
    00號自用小客車上」；並增列證據「被告於本院準備程序及
    審理時所為之自白（見本院簡上卷第53頁、第83頁）」外，
    其餘均引用第一審刑事簡易判決書及原審判決引自臺灣臺中
    地方檢察署檢察官起訴書所記載之犯罪事實、證據及理由（
    如附件）。
二、上訴人即被告之上訴意旨略以：我確實有施用毒品，對於原
    審判決認定之事實無意見，但我當初於採尿前曾向警員表示
    有於前幾日施用第二級毒品，只是筆錄上沒有記載，符合自
    首之規定，原審未依刑法第62條前段規定減輕其刑，且量刑
    過重，請改判較輕之刑云云。
三、經查：
  ㈠被告坦承犯行，且對於原審判決認定之事實不爭執（見本院
    簡上卷第51頁），原審認被告犯罪事證明確，適用毒品危害
    防制條例第10條第2項、刑法第11條前段、第47條第1項、第
    41條第1項前段等規定，逕以簡易判決處刑，並審酌被告有
    臺灣高等法院被告前案紀錄表所載經論罪科刑之犯罪紀錄，
    為累犯，前經觀察、勒戒仍無法戒除毒癮，可見被告自制力
    不足；被告無視毒品對自身健康之危害及國家杜絕毒品犯罪
    之禁令，而為本案犯行，所為固非可採，但施用毒品為自戕
    行為，其犯罪手段尚屬平和，且未因此而危害他人，犯罪所
    生損害非鉅，被告為高職肄業之智識程度、從事服務業、經
    濟為勉持之生活狀況，及被告之犯罪動機、目的、坦承犯行
    之犯罪後態度等一切情狀，量處有期徒刑5月，並諭知易科
    罰金之折算標準，經核認事用法均無違誤，且原審已本於被
    告之責任為基礎，具體斟酌刑法第57條所列情形而為量刑，
    未逾越法定刑度，亦查無濫用裁量之情，自不得遽指為違法
    ，應予尊重。
  ㈡被告雖另主張符合自首之規定云云。惟查，證人即警員盧秉
    承於本院審理時到庭證稱：我是本案製作卷附職務報告之警
    員，查獲當天執行巡邏勤務時，接獲通緝發布，發現被告在
    住處，就將被告帶返派出所製作筆錄。我們查看被告之刑案
    紀錄，看到被告有施用毒品前科，於是經被告同意後採尿，
    並且有口頭詢問被告最後一次施用毒品是何時，被告只有講
    在109年6月20日有施用第一級毒品海洛因，我就將之記載在
    職務報告上，被告所述最後一次施用毒品的時間距離本案採
    尿時間已歷時甚久，我沒有印象被告有講最近有施用毒品，
    被告如果有供述我就會記載在職務報告上等語（見本院簡上
    卷第74-77頁）。又證人即警員王嘉愷亦於本院審理時到庭
    證稱：我是製作本案警詢筆錄之警員，經查詢被告有施用毒
    品前科紀錄，我同事有詢問被告是否同意採尿，被告也同意
    ，所以在製作筆錄時我就問被告最後一次施用毒品之時間、
    地點、方式及施用哪一種毒品。實務上我們通常是詢問「最
    後一次施用毒品為何時？」，不會以「是否有施用第一級毒
    品海洛因」此特定毒品種類的問題詢問；製作筆錄當天被告
    就是回答「109年6月20日有施用海洛因」，我就據實記載在
    筆錄上，不可能有被告有陳述但我卻沒有記載在筆錄上的情
    形，因為筆錄製作完成後也會讓被告過目，若被告確實有供
    述，但筆錄上沒有記載，被告也會當場反應等語（見本院簡
    上卷第78-81頁）。上開證人即撰寫職務報告之警員盧秉承
    、製作本案警詢筆錄之警員王嘉愷2人均證稱並未有印象被
    告曾主動供稱有施用第二級毒品之情事，且觀諸被告之警詢
    筆錄記載：「（問：你有無施用過毒品？施用何種毒品？）
    無，之前是施用第一級毒品海洛因。」、「(問：最近一次
    施用毒品為何時？於何地施用毒品？）最近一次是於約109
    年06月20號在臺中市北屯區旱溪西路與東山路的橋邊，我是
    將第一級毒品海洛因摻入香菸內，再以打火機點燃香菸吸食
    」等語（見毒偵卷第41頁），顯見被告於警員依實務慣例針
    對有施用毒品前科者詢問「你有無施用過毒品？施用何種毒
    品？」時，僅供稱有施用第一級毒品海洛因，並無提及施用
    第二級毒品之犯罪事實，與前開證人王嘉愷之證述內容相符
    ；況本案警詢筆錄業經被告親閱確認無訛後簽名，並按捺指
    印（見毒偵卷第43頁），堪認被告之警詢筆錄所載內容均按
    其供述為記載，並無增添或減少之情事，應可擔保內容記載
    之正確性，被告空言主張警詢筆錄有漏未記載之情事，實難
    認可採，客觀上復無證據證明被告確有於警員發覺被告本案
    施用第二級毒品犯罪前，即向警員承認犯罪之事實，核無刑
    法第62條前段自首規定之適用餘地。
四、綜上所述，本院認原審認事用法並無違法或不當之處，量刑
    亦屬妥適，被告上訴並無理由，應予駁回。　　
據上論斷，應依刑事訴訟法第455條之1第1項、第3項、第368條
、第373條，判決如主文。
本案經檢察官楊仕正提起公訴，檢察官温雅惠到庭執行職務。
中　　華　　民　　國　　111 　年　　4 　　月　　20　　日
                  刑事第七庭  審判長法  官  尚安雅
　　　　　　　　　                  法  官  林忠澤
　　　　　　　　　                  法  官  王怡蓁    
以上正本證明與原本無異。
不得上訴。
                                    書記官  黃雅青
中　　華　　民　　國　　111 　年　　4 　　月　　20　　日

【附件】
       臺灣臺中地方法院刑事簡易判決　　　
110年度簡字第1207號
公  訴  人  臺灣臺中地方檢察署檢察官
被      告  許育銘
上列被告因毒品危害防制條例案件，由檢察官提起公訴（110年
度毒偵字第1960號），本院認宜以簡易判決處刑，不經通常審判
程序，逕以簡易判決處刑如下：
    主      文
許育銘施用第二級毒品，累犯，處有期徒刑伍月，如易科罰金，
以新臺幣壹仟元折算壹日。
    犯罪事實及理由
一、本案犯罪事實及證據均引用檢察官起訴書之記載。（如附件
    ）
二、核被告許育銘所為，係犯毒品危害防制條例第10條第2項施
    用第二級毒品罪；被告為施用而持有甲基安非他命之低度行
    為，為其施用之高度行為所吸收，不另論罪。
三、被告曾因販賣毒品案件，於民國99年11月8日經臺灣高等法
    院臺中分院以99年度上訴字第1032號判決處應執行有期徒刑
    9年6月，上訴後經最高法院於100年1月6日判決駁回上訴而
    確定，送監執行後，於105年12月15日假釋付保護管束，並
    於108年2月23日保護管束期滿未經撤銷而視為執行完畢，有
    臺灣高等法院被告前案紀錄表附卷可稽，其於受有期徒刑執
    行完畢後，五年內故意再犯本件有期徒刑以上之罪，為累犯
    ；經本院依司法院大法官會議釋字第775 號解釋意旨審酌被
    告前案為故意犯罪而受徒刑之執行，顯見被告不知記取教訓
    ，對刑罰的反應力薄弱；又查本案並無應量處最低法定刑，
    且無法適用刑法第59條規定減輕之情形，是本案被告依累犯
    規定加重其刑，並不致生行為人所受的刑罰超過其所應負擔
    罪責的情形，爰依刑法第47條第1項規定加重其刑。
四、爰審酌被告有如前所述經論罪科刑之犯罪紀錄（參卷附臺灣
    高等法院被告前案紀錄表），被告前經觀察、勒戒，而無法
    戒除毒癮，可見被告自制力不足；其無視毒品對自身健康之
    危害及國家杜絕毒品犯罪之禁令，而為本案犯行，其所為固
    非可採，但施用毒品為自戕行為，其犯罪手段尚屬平和，且
    未因此而危害他人，其因犯罪所生之損害非鉅，為高職肄業
    之智識程度、從事服務業、經濟為勉持之生活狀況（見警詢
    筆錄之受詢問人資料），並其犯罪之動機、目的及坦承犯行
    之犯罪後態度等一切情狀，量處如主文所示之刑，並諭知易
    科罰金之折算標準。
五、依刑事訴訟法第449條第2項、第454條第2項，毒品危害防制
    條例第10條第2項，刑法第11條前段、第47條第1項、第41條
    第1項前段，逕以簡易判決處刑如主文。
如不服本判決，得於收受判決書送達後20日內，以書狀敘述理由
（須附繕本），經本庭向本院管轄第二審之合議庭提起上訴。
中　　華　　民　　國　　110 　年　　12　　月　　7 　　日
　　　　　　　　刑事第二十二庭    法　官  林源森
以上正本證明與原本無異。　　　　
　　　　　　　　                  書記官  陳錫威　　　　
中　　華　　民　　國　　110 　年　　12　　月　　7 　　日
附錄本案論罪科刑法條全文：
毒品危害防制條例第10條
施用第一級毒品者，處6月以上5年以下有期徒刑。
施用第二級毒品者，處3年以下有期徒刑。

【附件】
臺灣臺中地方檢察署檢察官起訴書                      甘股
                                  110年度毒偵字第1960號 
　　被　　　告　許育銘　男　34歲（民國00年0月00日生）
　　　　　　　　　　　　住臺中市○○區○○路0段0巷00弄0
　　　　　　　　　　　　號
　　　　　　　　　　　　( 現另案在法務部○○○○○○○○
                        ○○○執行中）
　　　　　　　　　　　　國民身分證統一編號：Z000000000號
上列被告因違反毒品危害防制條例案件，已經偵查終結，認應該
提起公訴，茲將犯罪事實及證據並所犯法條分敘如下：
　　　　犯罪事實
一、許育銘於民國98年間，因販賣第一級毒品案件，經法院判處
    應執行有期徒刑9年6月確定，於105年12月15日縮短刑期假
    釋出監付保護管束，於108年2月23日假釋期滿未經撤銷，視
    為執行完畢。其於107年間，因施用毒品案件，經法院裁定
    送執行觀察勒戒後，認無繼續施用毒品傾向，於108年4月10
    日執行完畢釋放，由本署檢察官以107年度毒偵字第3411號
    為不起訴處分確定。詎仍未戒除毒癮，復基於施用第二級毒
    品之犯意，於前開觀察、勒戒執行完畢釋放後3年內之110年
    3月28日8時16分許為警採尿時起回溯前96小時內之某時，在不
    詳處所，以將第二級毒品甲基安非他命置於吸食器內燒烤後
    吸食煙霧之方式，施用第二級毒品甲基安非他命1次。嗣因
    另涉毒品案件，經發布通緝後，於110年3月28日7時10分許
    ，在其戶籍地為警緝獲，並徵得其同意，於同日8時16分許
    ，採集其尿液送驗，結果呈安非他命、甲基安非他命陽性反
    應，始悉上情。
二、案經臺中市政府警察局大雅分局報告偵辦。
　　　　證據並所犯法條
一、上揭犯罪事實，業據被告許育銘坦承不諱，並有勘察採證(
    驗)同意書、臺中市政府警察局大雅分局委託鑑驗尿液代號與
    真實姓名對照表及正修科技大學超微量研究科技中心出具之
    尿液檢驗報告各1份在卷可稽，足認被告之自白與事實相符
    ，其犯行應堪認定。
二、核被告所為，係犯毒品危害防制條例第10條第2項之施用第
    二級毒品罪嫌。被告曾受犯罪事實欄所載之有期徒刑執行完
    畢，有刑案資料查註紀錄表在卷可稽，其於5年內故意再犯
    本件有期徒刑以上之罪，為累犯，請依刑法第47條第1項規
    定，酌情加重其刑。
三、依毒品危害防制條例第23條第2項、刑事訴訟法第251條第1
    項提起公訴。
　　此　  致
臺灣臺中地方法院
中　　華　　民　　國　 110　　年　　8 　　月　　12　　日
　　　　　　　　　　　　　　　檢　察　官　楊仕正
本件正本證明與原本無異 
中　　華　　民　　國　 110　  年　  8     月　  27    日
                              書  記  官  劉振陞